【裁判字號】    99,訴,3630
【裁判日期】    991029
【裁判案由】    清償借款
【裁判全文】
臺灣臺北地方法院民事判決              99年度訴字第3630號
原      告  台新資產管理股份有限公司
法定代理人  甲○○
訴訟代理人  乙○○
            丙○○
被      告  丁○○    原籍設：.
上列當事人間清償借款事件，本院於民國99年10月27日言詞辯論
終結，判決如下：
    主      文
被告應給付原告新台幣捌拾柒萬柒仟捌佰陸拾柒元及其中新台幣
肆拾伍萬柒仟捌佰肆拾陸元自民國九十九年七月十六日起至清償
之日止，按年利率百分之二十計算之利息。
訴訟費用新台幣玖仟柒佰元由被告負擔。
    事實及理由
一、按當事人得以合意定第一審管轄法院。但以關於由一定法律
    關係而生之訴訟為限。前項合意，應以文書證之。民事訴訟
    法第24條有明文規定。查兩造約定因本契約涉訟時，合意以
    本院為第一審管轄法院，此有原告所提出之信用貸款約定書
    1 份在卷可稽，是本院應有管轄權，先予敘明。
二、原告起訴主張被告於民國93年5 月8 日向訴外人台新國際商
    業銀行股份有限公司（下稱台新銀行）申請「台新銀行現金
    卡信用貸款」（帳號為0000000000000000），依約定書第1
    條被告得以金融卡提款或轉帳方式動撥貸款額度之現金，然
    依約定書第條應於每月之繳款截止日繳納應還之金額，利息
    依固定利率年息百分之18.25 按日計息，如遲延清償本息時
    ，依年息百分之20計算違約金。詎被告自93年5 月8 日起至
    99年7 月15日止（最後繳款截止日為95年2 月19日），尚積
    欠877,867 元（含本金457,846 元、利息420,021 元），依
    約定書約定，被告未依約清償時改按年息百分之20計算遲延
    利息，全部債務視為到期。又訴外人台新銀行已於95年6 月
    30日與原告簽訂「不良債權賣賣契約」，就本件借款本金、
    利息及其他一切從屬權利一併讓與原告，並依金融機構合併
    法第15條第1 項第1 款、第18條第3 項之規定，於95年9 月
    15日將本件債權讓與通知公告於太平洋日報第17版，為此爰
    依債權讓與及消費借貸契約之法律關係訴請被告給付如主文
    第一項所示之金額與利息等語。
三、經查，原告就其上開主張，已提出現金卡信用貸款申請書及
    約定書、增補約定書、被告帳務明細、交易紀錄查詢、債權
    讓與公告新聞紙及債權讓與證明書各1份為證，是原告前開
    主張，應屬實在，從而原告本於上開債權讓與及消費貸款契
    約關係，請求被告給付如主文第一項所示之本金與利息，為
    有理由，應予准許。
四、依民事訴訟法第385 條第1 項前段、第78條，判決如主文。
中    華    民    國    99    年    10    月    29    日
                  民事第四庭    法  官  匡偉
以上正本係照原本作成
如對本判決上訴，須於判決送達後20日內向本院提出上訴狀
中    華    民    國    99    年    10    月    29    日
                                書記官  巫玉媛

司法院資訊處製作；財團法人民間司法改革基金會備份。
